pl: Metoda mocowania gałki blokady drzwi: Na klej (osłona/zaślepka); Zamek bagnetowy / obrotowy; Na klips; Na wcisk; Śruba dociskowa; Na zatrzask; Gwintowane (wkręcane); Inne
it: Metodo di fissaggio della manopola della serratura della porta: Adesivo (copertura/tappo); A baionetta/a rotazione; A clip; A pressione/a incastro; Vite di fermo; A scatto; Filettato (avvitabile); Altro
sl-SI: Način pritrditve gumba za ključavnico na vratih: Lepilo (pokrovček); Bajonet / zasuk; Sponka; Na potisk; Zadrževalni vijak; Na zaskok; Z navojem (na vijak); Drugo
sv: Fästmetod för dörrlåsknopp: Självhäftande (hölje/lock); Bajonett / vridlås; Klämma; Tryckfäste / presspassning; Ställskruv; Snäppfäste; Gängad (skruvas på); Övrigt
th: วิธีการติดตั้งลูกบิดล็อคประตู: กาว (ฝาครอบ/ฝาปิด); เขี้ยวล็อก / บิดล็อก; คลิปหนีบ; ดันเข้า / สวมอัด; สกรูตัวหนอน; สแนปออน; เกลียว (ขันเข้า); อื่นๆ
vi: Phương pháp gắn núm khóa cửa: Dán keo (ốp/nắp); Ngàm/khóa xoay; Kẹp; Lắp đẩy/lắp ép; Vít định vị; Lắp sập; Có ren (lắp vít); Khác
nl: Deurslotknop bevestigingsmethode: Zelfklevend (afdekking/dop); Bajonet / draaislot; Clip-on; Opdruk / perspassing; Stelschroef; Klikbevestiging; Met schroefdraad (opschroefbaar); Overige
nb: Festemetode for dørlåshåndtak: Selvklebende (deksel/hette); Bajonett / vrilås; Klips; Trykkes på / presspasning; Settskrue; Klikkes på; Gjenget (skrus på); Annet
zh-CN: 门锁旋钮安装方式: 背胶（外罩/盖）; 卡口/扭锁; 夹扣式; 压入式/过盈配合; 固定螺钉; 卡扣式; 螺纹式（旋入式）; 其他
hr-HR: Način pričvršćivanja gumba za bravu vrata: Ljepljivo (poklopac/čep); Bajunetni / zakretni zatvarač; Na kopču; Na potisak / utiskivanje; Vijak za fiksiranje; Uskočno; Navojno (na zavrtanje); Ostalo
fi: Oven lukitusnupin kiinnitysmenetelmä: Liimattava (suojus/kansi); Bajonetti / kääntölukko; Kiinninapsautettava; Painettava / puristussovite; Pidätinruuvi; Napsautettava; Kierteitetty (kierrettävä); Muu
tr: Kapı kilidi topuzu takma yöntemi: Yapışkanlı (muhafaza/kapak); Süngü / çevirmeli kilit; Klipsli; İtmeli / sıkı geçme; Ayar vidası; Geçmeli; Dişli (vidalı); Diğer
cs: Způsob upevnění knoflíku zámku dveří: Nalepovací (kryt/krytka); Bajonet / otočný zámek; Nacvakávací; Násuvné / nalisované; Stavěcí šroub; Zacvakávací; Závitové (šroubovací); Jiné
pt-BR: Método de fixação da maçaneta da fechadura da porta: Adesivo (capa/tampa); Baioneta / trava de torção; De encaixe; De pressão / encaixe por pressão; Parafuso de fixação; Encaixe rápido; Roscado (de rosquear); Outros
pt-PT: Método de fixação do manípulo da fechadura da porta: Adesivo (cobertura/tampa); Baioneta/fecho de torção; Encaixe por clipe; Encaixe por pressão/ajuste por pressão; Parafuso de fixação; Encaixe rápido; Roscado (de enroscar); Outro
es: Método de fijación del pomo de la cerradura de la puerta: Adhesivo (cubierta/tapa); Bayoneta/cierre giratorio; Con clip; A presión/ajuste a presión; Tornillo de fijación; A presión; Roscado (atornillable); Otro
lt-LT: Durų užrakto rankenėlės tvirtinimo metodas: Klijuojamas (dangtelis / gaubtelis); Bajonetinis / sukamasis užraktas; Prisegamas; Užmaunamas / įspaudžiamas; Fiksavimo varžtas; Užspaudžiamas; Srieginis (užsukamas); Kita
ko: 도어 잠금 노브 부착 방식: 접착식(커버/캡); 베이오넷/트위스트 락; 클립온; 푸시온/프레스 핏; 세트 스크루; 스냅온; 스레드(스크루온); 기타
sk-SK: Spôsob upevnenia otočného gombíka zámku dverí: Nalepovacie (kryt/krytka); Bajonetové/otočné; Nacvakávacie; Nasúvacie/lisované; Nastavovacia skrutka; Zacvakávacie; Závitové (skrutkovacie); Iný
ja: ドアロックノブの取り付け方法: 粘着式 (カバー/キャップ); バヨネット/ツイストロック; クリップオン; プッシュオン/圧入; 止めねじ; スナップオン; ねじ込み式 (スクリューオン); その他
fr: Méthode de fixation du bouton de verrouillage de porte: Adhésif (cache/embout); À baïonnette / quart de tour; À clipser; À enfoncer / emboîter; Vis de pression; Encliquetable; Fileté (à visser); Autre
de: Befestigungsart des Türverriegelungsknopfs: Kleber (Abdeckung/Kappe); Bajonett / Drehverschluss; Zum Anklippen; Steck- / Presspassung; Stellschraube; Zum Einrasten; Gewinde (zum Schrauben); Sonstige
ro-RO: Metoda de fixare a butonului de blocare a ușii: Adeziv (capac/acoperire); Baionetă / blocare prin răsucire; Cu prindere; Prin împingere / presare; Șurub de fixare; Cu înclichetare; Filetat (înșurubare); Altele
hu: Ajtózár gombjának rögzítési módja: Öntapadós (burkolat/sapka); Bajonettzáras / elfordítós; Felpattintható; Rányomós / bepréselős; Hernyócsavaros; Bepattintható; Menetes (rácsavarható); Egyéb
en: Door lock knob attachment method: Adhesive (cover/cap); Bayonet / twist-lock; Clip-on; Push-on / press-fit; Set screw; Snap-on; Threaded (screw-on); Other
el: Μέθοδος προσάρτησης κουμπιού κλειδαριάς πόρτας: Αυτοκόλλητο (κάλυμμα/τάπα); Μπαγιονέτ / ασφάλιση με περιστροφή; Κουμπωτό με κλιπ; Πρεσαριστό; Βίδα ρύθμισης; Κουμπωτό; Με σπείρωμα (βιδωτό); Άλλο
zh-TW: 門鎖旋鈕安裝方式: 黏貼式 (保護蓋/頂蓋); 卡口 / 旋入式鎖定; 夾扣式; 插入式 / 壓入式; 止付螺絲; 扣合式; 螺紋 (旋入式); 其他
bg-BG: Метод за закрепване на копчето на заключването на вратата: Лепило (капак/капачка); Байонет / завъртане и заключване; С щипка; С натискане / пресово сглобяване; Фиксиращ винт; С щракване; На резба (завинтване); Друго
ru: Способ крепления кнопки дверного замка: Клейкая основа (накладка/колпачок); Байонет / поворотный замок; На защелках; Вдавливание / посадка с натягом; Установочный винт; С защелкиванием; Резьбовой (навинчивающийся); Другое
da: Monteringsmetode for dørlåseknap: Selvklæbende (dæksel/hætte); Bajonet- / drejelås; Clip-on; Push-on / press-fit; Pinolskrue; Snap-on; Gevind (skrues på); Andet